【裁判字號】    98,交簡上,327
【裁判日期】    981225
【裁判案由】    過失傷害
【裁判全文】
臺灣桃園地方法院刑事判決           98年度交簡上字第327號
上  訴  人  臺灣桃園地方法院檢察署檢察官
被  上訴人
即  被  告  甲○○
上列上訴人因被告犯過失傷害案件，不服本院刑事庭民國98年9
月30日98年度桃交簡字第1530號第一審刑事簡易判決（聲請簡易
判決處刑案號：98年度偵字第4812號），提起上訴，本院管轄之
第二審合議庭判決如下：
    主  文
上訴駁回。
甲○○緩刑貳年。
    事  實
一、本件經本院審理結果，認原審以被告甲○○犯刑法第284 條
    第1 項前段之過失傷害罪，判處拘役40日，並准以新臺幣（
    下同）1,000 元折算1 日易科罰金，經核其認事用法及量刑
    均無不當，應予維持，並引用第一審刑事簡易判決書及聲請
    簡易判決處刑書記載之事實、證據及理由（如附件）。
二、檢察官上訴意旨略以：被告過失情節非輕，且迄未賠償告訴
    人乙○○，原審量刑過輕等語。
三、按法官於有罪判決如何量處罪刑，為實體法賦予審理法官裁
    量之刑罰權事項，法官行使此項裁量權，自得依據個案情節
    ，參酌刑法第57條所定各款犯罪情狀之規定，於法定刑度內
    量處被告罪刑；除有逾越該罪法定刑或法定要件，或未能符
    合法規範體系及目的，或未遵守一般經驗及論理法則，或顯
    然逾越裁量，或濫用裁量等違法情事之外，自不得任意指摘
    其量刑違法（最高法院80年臺非字第473 號、75年臺上字第
    7033號、72年臺上字第6696號、72年臺上字第3647號判例意
    旨可資參照）。準此，法官量刑，如非有上揭明顯違法之情
    事，自不得擅加指摘其違法或不當。經查，本件原審審酌被
    告之素行、犯罪情節、犯後態度、被害人所受損害及被告迄
    未與告訴人乙○○達成和解等一切情狀，量處被告拘役40日
    ，並諭知易科罰金之折算標準為以1,000 元折算1 日，經核
    並無不合，量刑亦甚妥適。況檢察官上訴後，被告已與告訴
    人乙○○達成和解（和解內容：被告願給付告訴人10萬元，
    給付方法：被告自民國98年11月30日起，於每月30日前各給
    付1 萬元至全部清償完畢止，如有一期未履行視為全部到期
    ）。綜上，上訴人雖以原審量刑過輕，指摘原判決不當，揆
    諸上開說明，並不可採，其上訴無理由，應予駁回。
四、末查，被告前未曾因故意犯罪受有期徒刑以上刑之宣告，有
    臺灣高等法院被告前案紀錄表1 份附卷可查，因一時失慮，
    觸犯本件犯行，且已與告訴人乙○○達成民事和解，如上所
    述，有本院民事庭調解筆錄1 紙在卷可佐，本院因認被告經
    此次偵審程序之教訓後，當能知所警惕，信無再犯之虞，因
    認對被告所處之刑，以暫不執行為適當，爰併予宣告緩刑2
    年，以啟自新。
據上論斷，應依刑事訴訟法第455 條之1 第1 項、第3 項、第36
8 條、第373 條，刑法第74條第1 項第1 款，判決如主文。
本案經檢察官李安蕣到庭執行職務。
中    華    民    國    98    年    12    月    25    日
                  臺灣桃園地方法院刑事第八庭
                      審判長法  官  林惠霞
                            法  官  葉藍鸚
                            法  官  張明儀
以上正本證明與原本無異。
本件不得上訴。
                            書記官  邱仲騏
中    華    民    國    98    年    12    月    25    日

司法院資訊處製作；財團法人民間司法改革基金會備份。
